# 请教陈老师：应收账款收益权转让的问题

提问人：andry-c 时间：2012-01-08 23:52:46
最近在审计中碰到这样一个情况： 一家信托公司建立了一个单一资金信托计划，该信托计划是用于购买A公司对B公司的应收账款收益权的,信托期限为一年半，A公司按季度付给信托公司行权费。信托期限到期，由B公司向信托公司支付应付账款，A公司予以担保，目前无法确定B公司是否能够按时予以支付款项.目前在A公司的账面是否能够终止确认应收款？若不能，对于收到的此笔款项如何予以账务处理啊？计入其他应付款（以贷款的形式予以后续计量）？如果可以终止确认，每季度支付的行权费如何处理啊？计入财务费用？ 感谢陈老师及各位版主。

回答人：chenyiwei
从你说的情况看，似乎该项业务属于以该应收帐款为质押的融资的可能性较大。因为“信托期限到期，由B公司向信托公司支付应付账款，A公司予以担保，目前无法确定B公司是否能够按时予以支付款项”，说明相关的信用风险并未转移。在此情况下，收到的信托公司款项应确认为长期应付款，并按实际利率法在信托期限内计提利息。

提问人：Manson_Luci 时间：2013-12-14 15:09:37
陈版，再次请教。如果A公司此笔应收账款为 100 万元，该信托公司买断A公司对B公司的应收账款，买断价格为 80 万元，但并未支付货币。在未来一年后A公司再次赎回，但赎回价格不是固定价格。在信托公司买断该应收账款时，应如何进行账务处理？是在应收账款中转换一下二级明细，还是可以将应收-信托 80 万元计入可供出售金融资产或除应收账款以外的科目？ 此种处理的背景实际为，近些年国资委对中央企业的应收账款指标逐年升高，要求大额降低应收账款，部分中央企业与银行采取保理买断方式处理应收账款，但由于客户较多，银行需要大量时间与相关客户进行债权的确认，部分中央企业在短时间内不能做到买断式保理方式。因此会采取这种信托计划，以在短时间内处理掉部分大额应收账款。

回答人：chenyiwei
赎回价格如何确定？若届时该应收账款已被买方归还，则如何处理？根据条款判断，你认为所有权上的主要风险和报酬，以及对该资产的控制权的转移和承担情况如何？

提问人：Manson_Luci 时间：2013-12-15 17:06:25
赎回价格按赎回日双方洽谈的价格确定，在此期间，信托公司可以对外出售此笔应收账款。若届时该应收账款已收回，则不存在赎回情况。如果一开始折价卖出此笔应收账款，则为买断式，相关风险报酬已转移。 因信托买断此应收账款后可以继续对外出售，且客户想通过此种操作方式在年末减少应收账款，因此客户想将出售后应收信托的款项计入其他资产科目（如可供出售金融资产），不知此种操作方式是否可行？

回答人：chenyiwei
赎回时双方如何洽谈确定价格？有无证据表明赎回价格是事先确定的，或者行业内有无约定俗成的确定方法？商业合同中买方的信用风险如何分担？建议先对照准则讲解P404的流程图来分析。